src/third-party/hunspell-dictionaries/ca.aff
# Quatre formes afegint ns
SFX H Y 24
SFX H   0      na          [aeiou]          # plana, plena, fina, bona, bruna   2.
SFX H          ana                          # forana
SFX H          ena                          # amena
SFX H          ena                          # 
SFX H          ina                          # albina
SFX H          ona                          # 
SFX H          ona                          # rodona
SFX H          una                          # dejuna
SFX H   0      ns          [aeiou]          # plans, plens, fins, bons, bruns   3.
SFX H          ans                          # forans
SFX H          ens                          # amens
SFX H          ens                          # 
SFX H          ins                          # albins
SFX H          ons                          # 
SFX H          ons                          # rodons
SFX H          uns                          # dejuns
SFX H   0      nes         [aeiou]          # planes, plenes, fines, bones, brunes 4.
SFX H          anes                         # foranes
SFX H          enes                         # amenes
SFX H          enes                         # 
SFX H          ines                         # albines
SFX H          ones                         # 
SFX H          ones                         # rodones
SFX H          unes                         # dejunes

# Quatre formes afegint a/os/es
SFX J Y 28
SFX J   0      a           [^s]             #          2.
SFX J   0      a           [^       ]s      # agradosa
SFX J    s     asa          s               # 
SFX J    s     esa          s               # 
SFX J    s     esa          s               # 
SFX J    s     isa          s               # 
SFX J    s     osa          s               # 
SFX J    s     osa          s               # 
SFX J    s     usa          s               # 
SFX J   0      os          [^s]             #          3.
SFX J   0      os          [^       ]s      # agradosos
SFX J    s     asos         s               # 
SFX J    s     esos         s               # 
SFX J    s     esos         s               # 
SFX J    s     isos         s               # 
SFX J    s     osos         s               # 
SFX J    s     osos         s               # 
SFX J    s     usos         s               # 
SFX J   0      es          [^s ]            #          4.
SFX J          ces                          # terces
SFX J   0      es          [^       ]s      # agradoses
SFX J    s     ases         s               # 
SFX J    s     eses         s               # 
SFX J    s     eses         s               # 
SFX J    s     ises         s               # 
SFX J    s     oses         s               # 
SFX J    s     oses         s               # 
SFX J    s     uses         s               # 

# Quatre formes amb canvi d'accent (accent greu)
SFX K Y 16
SFX K   ari     ria        ari              # partid ria  2.
SFX K   aci     cia        aci              # acant cia
SFX K   adi     dia        adi              # acc dia
SFX K   ori     ria        ori              # abjurat ria
SFX K   emi     mia        emi              # abst mia
SFX K   oli     lia        oli              # caducif lia
SFX K   ogen    gena       ogen             # ex gena
SFX K   0      s           [aeiou]          # partidaris  3.
SFX K   ogen    gens       ogen             # ex gens
SFX K   ari     ries       ari              # partid ries 4.
SFX K   adi     dies       adi              # acc dies
SFX K   aci     cies       aci              # acant cies
SFX K   ori     ries       ori              # abjurat ries
SFX K   emi     mies       emi              # abst mies
SFX K   oli     lies       oli              # caducif lies
SFX K   ogen    genes      ogen             # ex genes

# Quatre formes amb canvi d'accent (accent agut)
SFX L Y 5
SFX L   ini     nia        ini              # abiss nia 2.
SFX L   igi     gia        igi              # fr gia
SFX L   0      s           .                # abissinis 3.
SFX L   ini     nies       ini              # abissinis 4.
SFX L   igi     gies       igi              # fr gies
